【裁判字號】    89,上更(一),612
【裁判日期】    900808
【裁判案由】    偽造文書等
【裁判全文】
臺灣高等法院刑事判決                        八十九年度上更(一)字第六一二號
    上  訴  人
    即  被  告  丙○○
    指定辯護人  本院甲○辯護人
右上訴人，因偽造文書等案件，不服台灣台北地方法院，八十五年度自緝字第九四號
，中華民國八十五年十一月二十七日第一審判決（移送併辦案號：臺灣台北地方法院
檢察署八十六年度偵字第一六八號、八十四年度偵字第二二０四八、二二九七０、二
六八三九號），提起上訴，判決後，由最高法院第一次發回更審，本院判決如左：
    主  文
原判決撤銷。
丙○○共同行使偽造私文書，足以生損害於他人，處有期徒刑壹年肆月。
八十四年九月六日汽車租賃約定書上偽造之馮育婷署押壹枚沒收。
    事  實
一、丙○○夥同己○（已成年，原審另案審理），在台北市○○路○段二十七號十一
    樓之一，開設正鴻法律代書事務所及中華法律代書事務所，因財務拮据，週轉困
    難，竟單獨或共同意圖為自己不法之所有，並基於概括之犯意，先後於（一）民
    國（下同）八十四年六月間起，與己○及戊○○（已成年，業經本院判刑確定）
    共同在報紙上刊登辦理貸款之分類廣告，佯稱可代人申辦貸款事宜。嗣庚○○見
    報，前往上開事務所與職員李殿中（不知情，另為不起訴處分確定）接洽，李員
    將該申貸案呈予丙○○，丙○○及己○即夥同戊○○，於某週日邀約庚○○至該
    事務所，由戊○○佯裝為花旗銀行吳經理，唐即諉稱趙女須交付支票供唐某等人
    活絡帳戶，始能向花旗銀行貸得款項，且告知趙女如欲貸款新台幣（下同）二百
    五十萬元，需給付佣金百分之五即十二萬五千元云云，張、傅二人並在場附和，
    使庚○○陷於錯誤，當場簽發以第一商業銀行敦化分行為付款人第０一一九二帳
    戶票號0000000﹑0000000號面額分別為六萬元及六萬五千元合計
    十二萬五千元之支票二紙交予己○，以抵付佣金，同時另交付已蓋章之前揭帳戶
    票號自0000000號至0000000號支票十紙及以華南商業銀行仁愛分
    行為付款人第一０九０七號帳戶票號自Ａ0000000至Ａ0000000號
    空白支票十張予丙○○，作為活絡帳戶之用，庚○○復在第一銀行敦化分行票號
    0000000號之支票上，填具面額十萬三千五百元，以示開始活絡戶頭。迨
    八十四年七月二十三日，己○又至台北市○○區○○路三段二三一號三樓趙女住
    處，以活絡帳戶需用為由，向趙女索取以第一商業銀行敦化分行為付款人第０一
    一九九二帳戶票號自0000000至0000000號﹑自0000000至
    0000000號、以華南銀行仁愛分行為付款人第一０九０七帳戶票號自Ａ0
    000000至Ａ0000000號空白支票共計二十四紙。詎丙○○、己○及
    戊○○取得前揭支票後，非但未申辦貸款，且陸續填寫面額及到期日，用以支付
    他人款項或持向地下錢莊質押借款。嗣前開支票陸續退票後，庚○○始知受騙。
    （二）丙○○明知自己已對地下錢莊負債累累，並無支付能力，竟仍意圖為自己
    不法之所有，於八十四年八月二十一日左右，佯以女友馮育如簽發之票期將屆，
    尚缺十萬元款項為由，向鄒生財借款十萬元，約定翌日代為償還鄒生財積欠地下
    錢莊綽號「阿飛」者十萬元款項，鄒生財不知有詐，如數交付。屆期丙○○未如
    約償還，致綽號「阿飛」將鄒生財所持有登記為寶名有限公司所有之ＡＢ─四八
    五九號自小客車，強行取走抵債，丙○○且避不見面，鄒生財始知受騙。（三）
    丙○○與己○因遭地下錢莊逼債，竟共同意圖為自己不法之所有，於八十四年八
    月間佯稱渠等經營之中華代書事務所與銀行界關係向稱良好，貸款絕無問題，使
    億全陶瓷股份有限公司（下稱億全公司）代表人辛○○陷於錯誤，於八十四年八
    月二十日與中華法律代書事務所簽訂合約書，委託該事務所接洽承辦銀行貸款事
    宜，雙方約定貸款金額為四億五千萬元，並應於同年九月三十日前辦妥一切貸款
    手續，佣金為銀行實際貸放金額之百分之十五，辛○○並交付如附表一所示支票
    七張及服務費現金二百萬元予該事務所，嗣辛○○以如附表一所示編號四、五支
    票票面金額過鉅，請求億全公司換簽如附表二所示支票二十三紙，約定前開事務
    所於八十四年九月三十日期屆前，如未能協助億全公司取得銀行貸款，即應將所
    交付前揭支票及服務費全數退還。詎丙○○、己○並未為億全公司取得銀行貸款
    ，僅將如附表三所示支票十一張返還，餘如附表四所示支票十七張及現金二百萬
    元，迭經催討經置之不理，丙○○、己○並執以處理公司及個人債務，億全公司
    始知受騙。（四）丙○○與女友馮育如（已成年，另案審理）於八十四年九月七
    日十六時二十五分許，前往台北市○○路○段一二四號一樓「好好小客車租賃有
    限公司」承德營業站欲租車之際，因丙○○之駕駛執照逾期無法租車，二人竟共
    同意圖為自己不法之所有，推由馮育如持不知情之馮育婷之駕駛執照，假冒馮育
    婷名義，並稱與丙○○係夫妻關係，由馮育如在八十四年九月六日汽車租賃約定
    書上，偽簽馮育婷之署押一枚，冒充馮育婷名義向好好小客車租賃有限公司承租
    小客車一部，丙○○並在場簽名擔任連帶保證人以資取信，繼而共同將該偽造之
    契約書交付行使，足生損害於好好汽車租賃公司及馮育婷，使好好小客車公司陷
    於錯誤，交付車號ＡＡ─六六七０號小客車一輛，雙方言明租用一天，後再續租
    一天，詎屆期丙○○與馮育如竟未還車，且不知去向，好好小客車公司始知受騙
    。
二、案經自訴人好好小客車租賃有限公司代表人乙○○提起自訴及原審法院依職權併
    辦暨臺灣台北地方法院檢察署檢察官移送併案審理。
    理  由
一、訊據上訴人即被告丙○○矢口否認有右揭詐欺等犯行，辯稱：被害人庚○○係與
    己○交涉並交付支票給己○，由己○背書向他人及地下錢莊借款，與伊無涉，且
    庚○○嗣與地下錢莊間發生糾紛後，伊係基於誠信，受庚○○之邀代為協助處理
    ，並非伊參與詐欺。至伊於八十四年八月間係介紹馮育如向鄒生財借款新台幣十
    萬元，用以兌現馮育如之支票，該借款應由馮育如清償，亦與伊無關，有鄒生財
    出具之證明書可証，鄒生財前指訴伊親自借款十萬元乙節，純屬子虛。另告訴人
    億全陶瓷股份有限公司告訴詐欺部分，全係己○未經允許，擅自與他人冒用中華
    法律代書事務所名義恣意與億全陶瓷公司辛○○簽立洽辦銀行貸款合約書，此觀
    該案件收受支票指名受款人均為己○或其同夥自明（見八十五年偵字第一五六一
    號卷告訴狀所附合約書及支票），伊並未涉及該部分詐欺犯行。再伊與自訴人好
    好小客車租賃公司曾有兩次租車行為，有借有還，並給付租金，本案係馮育如逕
    行前往承租使用，伊僅基於情誼代為介紹而已，實際上非伊向自訴人承租車輛使
    用，自未構成詐欺云云。經查：
(一)被告夥同己○在台北市○○路○段二十七號十一樓以開設正鴻法律代書事務所及
    中華法律代書事務所為名，在報紙上刊登可代人辦理貸款業務之廣告，庚○○見
    報後，向前揭事務所洽詢貸款事宜，被告與己○即邀約庚○○至該事務所，由戊○○冒充為花旗銀行之吳經理，丙○○並佯稱須交付支票供其等活絡帳戶，始能
    向花旗銀行貸得款項，使趙女不疑有詐，陷於錯誤，並當場簽發交付面額合計十
    二萬五千元之佣金支票兩紙交付己○，另交付事實欄所載之空白支票十紙予丙○○作活絡帳戶之用，及當場簽發交付第一銀行敦化分行票號0000000號支
    票，填寫面額十萬三千五百元，以示開始活絡戶頭，嗣己○又以活絡帳戶為由，
    再向庚○○索取分別為第一商業銀行敦化分行為付款人第０一一九九二帳戶及以
    華南商業銀行仁愛分行為付款人第一０九０七帳號共計二十四紙空白支票，詎丙○○、己○等取得前揭支票後，未申辦貸款，卻陸續填寫面額及到期日，以支付
    他人款項或採向地下錢莊借款，嗣因所交付之支票陸續退票，庚○○遭人催討始
    知受騙等事實，迭據被害人庚○○於偵查中及本院調查時指訴綦詳（見偵字二二
    ０四八號卷第十九、二十頁、第二八頁、原審訴字第二五三號卷第一一三、一一
    五頁、本院八十九年十一月六日調查筆錄），核與共犯己○於偵審中供述之情節
    相符（同上偵查卷第廿一頁、原審(一)卷第一三三頁背面、第一七三頁、第二二九
    頁），並有被告丙○○及己○出具之收據及庚○○所製作之支票明細表附偵查卷
    可稽，且被告於原審經通緝到案後亦自承：「曾以活絡帳戶為由與己○先後兩次
    向告訴人庚○○拿空白支票，向別人借錢，支應公司開銷及己○之債務，第二次
    向趙女拿來的十張支票也作同樣用途．．．公司當時因負債累累，我們向登報之
    錢莊借錢」，．．．我沒到花旗銀行為庚○○辦貸款手續」等語（原審(一)卷第二
    二九頁、第二三０頁背面）。再者，被告與己○向被害人庚○○所詐得之三張支
    票，其中三紙支票係經由被告背書透過己○向江本德借款之事實，亦經証人江本
    德於原審証述屬實，共犯戊○○當時係冒用花旗銀行經理等情，亦據被害人庚○○指訴明確，足認被告夥同己○及已處刑確定之戊○○共同意圖為自己不法之所
    有，藉活絡帳戶代辦花旗銀行貸款為由，施用詐術詐取被害人庚○○之支票使用
    甚明，被告所辯本件係己○向被害人庚○○詐騙支票，與伊無涉云云，要係推諉
    卸責之詞，不足採信。又被告嗣於退票後雖曾協助被害人庚○○取回部分支票，
    但僅屬事後犯罪之態度問題，尚難解免其詐欺行為之成立。至被害人庚○○於本
    院前審固指稱：「有約如要開票均要經我同意」、「我沒授權他們全權處理，所
    以有約定用時要通知我」等語（見上訴卷第三十九頁反面、六十四頁），惟為被
    告所否認，且被害人庚○○於本院調查時供稱：「（妳說票要經過妳同意簽發是
    跟誰講的）己○有到我家，我有跟他講過。（有無向丙○○講過開票要經過妳同
    意）忘記了。（丙○○向妳拿過二十張支票妳有無向他講過）我忘記了。」等語
    ，是以即令己○未經令庚○○同意，擅自將空白之支票以庚○○名義陸續填寫面
    額及到期日，使完成有效之票據形式，事涉觸犯刑法第二百零一條第一項之偽造
    有價證券罪責，亦難認被告知情並參與此部分犯罪。
(二)被告於八十四年八月二十一日左右，佯以女友馮育如簽發之票期將屆，尚缺十萬
    元款項為由，向鄒生財借款十萬元，約定翌日代為償還鄒生財積欠地下錢莊綽號
    「阿飛」者十萬元款項，使鄒生財不知有詐，如數交付。屆期丙○○未如約償還
    ，致綽號「阿飛」將鄒生財所持有登記為寶名有限公司所有之ＡＢ─四八五九號
    自小客車，強行取走抵債等詐欺犯行，亦據被害人鄒生財指訴：「他（指被告）
    向我借十萬元，是八十四年八月，借走後人就不見了。他是告訴我借第二天就還
    ，說是借來軋他女友的票。唐的十萬元是他私下向我借的」等語在卷（見上訴卷
    第六十九頁、第七十頁），並經證人己○証述屬實（見偵字第二二九七號卷第八
    至第九頁背面、原審(一)卷第一一一頁），且被告於本院前審亦供稱：「有借十萬
    ，給我女友去軋票」等語，足認被告嗣所辯係馮育如與鄒生財間之私人借貸關係
    云云，無非空言，不足採信。再被告於前開時地，經營正鴻法律代書事務所及中
    華法律代書事務所，因向庚○○借票對外借款，已無法兌付，足見其支付及信用
    能力均已陷於不能，乃仍向鄒生財借款十萬元，約定翌日代為償還鄒生財積欠地
    下錢莊綽號「阿飛」者十萬元款項，嗣卻避不見面，且未依約償還，足見其在借
    款初始，即有不法所有之詐欺意圖。至被告於原審調查中，雖提出被害人鄒生財
    具名蓋章之證明書，用以證明馮育如向鄒生財借款十萬元之事與伊無涉（見原審
    卷第一○七頁反面），惟與被害人鄒生財及前開證人己○之証據不符，顯係事後
    迴護被告而作成，自不可採，被告此部分犯行亦甚明確。
(三)被告丙○○夥同己○向億全陶瓷公司代表人辛○○佯稱渠等經營之中華代書事務
    所與銀行界關係良好，貸款絕無問題，使億全公司代表人辛○○陷於錯誤，簽訂
    委託洽辦銀行貸款合約書，順利詐騙如附表所示支票及現金兩百萬元之事實，業
    據億全陶瓷公司代表人辛○○指訴綦詳，並有支票影本、契約書影本、保管條影
    本及分別記載被告丙○○、己○為中華法律代書事務所總經理、副總經理名銜之
    名片影本兩紙附偵查卷可稽（詳見偵字第一五六一號卷）。被告丙○○雖辯稱：
    億全公司是己○個人冒用名義簽約並收受支票，與伊無涉云云。惟查：己○於偵
    查中供稱：「丙○○交付丁○○印章由我與億全陶瓷公司簽約．．．支票到期日
    ，丙○○、鄒文良把支票拿走」等語，於原審供稱：「億全的事剛開始由我接洽
    ，丙○○之前就知此事，我帶辛○○到華南或彰化銀行苗栗分行時唐都有在場．
    ．．」等語。且被告亦不諱言：「．．．億全的事我們也知道不對，實在被逼債
    逼急」等語在卷（見原審(一)卷第二四九、二四九頁背面），足証被告確參與本件
    犯行，並取得部分詐得之支票使用，難認不知情。至億全公司負責人辛○○於偵
    查中固指述與該公司簽約行詐者為被告及己○，未看過契約書所載之中華法律代
    書事務所負責人丁○○，且丁○○亦否認其為該事務所之負責人（見八十五年度
    偵字第一五六一號卷內筆錄），惟被告堅稱丁○○係該事務所名義負責人，且衡
    情丁○○如同意擔任該事務所之負責人，本身即難免除民事責任，是其在此利害
    關係之情形下，未能據實陳述，乃事所必然，尚難徒憑其指訴即認定被告或己○
    有偽以其名義與億全公司訂約，而涉及偽造文書情事。
(四)被告夥同其女友馮育如，持不知情之馮育婷駕駛執照，冒用馮育婷之名義偽造馮
    育婷署押名義之租賃契約書，並充當連帶保証人，持以行使向自訴人好好小客車
    租賃公司承租小客車一部，屆期未返還，且不知去向等情，業據自訴人好好小客
    車租賃公司自訴代理人鄒蘭香指訴在卷，並經馮育婷陳述屬實，復有汽車租賃合
    約書影本及馮育婷駕駛執照影本附卷可資佐証（見自字第一一八三號卷第廿一頁
    、第三、四頁、原審訴字第二五三號卷第二二頁）。雖被告前辯稱：前開租車事
    宜係由其女友馮育如一人出面云云，但於本院調查時已自承於訂約時擔任連帶保
    證人等語，且衡情依自訴人好好小客車租賃公司之空白租賃契約書之格式，既規
    定須連帶保証人以擔保租金給付，車輛之返還及相關損害賠償責任，自訴人公司
    自不可能由馮育如一人出面洽租系爭車輛，是以被告丙○○明知其女友馮育如並
    非租用自用小客車所持駕駛執照名義之馮育婷其人，竟夥同馮育如偽冒馮育婷名
    義，偽簽馮育婷為承租人之汽車租賃契約書，並充當連帶保証人，持以行使，租
    得好好小客車租賃公司車牌號碼ＡＡ－六六七０號車輛，屆期未依約返還，亦未
    交付租金，且不知去向，益証被告與馮育如有共同不法所有之意圖，以行使偽造
    之租賃契約書為詐術，使自訴人公司陷於錯誤而交付車輛無疑。被告所辯無非畏
    罪卸責之詞，不足採信，犯行堪以認定。
二、核被告所為，係犯刑法第三百三十九條第一項之詐欺取財罪及同法第二百十六條
    之行使同法第二百十條之偽造私文書罪。其偽造馮育婷署押，為偽造小客車租賃
    契約書之階段行為，偽造租賃契約書後，復持以行使，偽造之低度行為為行使之
    高度行為所吸收，均不另論罪。被告與另案己○及已處刑確定之戊○○就詐欺被
    害人庚○○犯行，與己○就詐欺億全公司犯行，及與馮育如間就行使偽造私文書
    詐欺好好小客車公司犯行間，互有犯意聯絡及行為分擔，為共同正犯。被告先後
    多次詐欺犯行，時間緊接，手段相若，犯罪構成要件相同，顯係基於概括之犯意
    反覆為之，應依連續犯之規定，論以一罪。所犯行使偽造私文書與詐欺取財罪間
    互有方法結果之牽連關係，應從一重之行使偽造私文書罪處斷。再臺灣台北地方
    法院檢察署八十四年度偵字第二二０四八號、第二二九七０號、第一三一七七號
    、第二六八三九號及八十五年偵字第一五六一號案件，即如事實欄一、(一)( 二
    )( 三)所示部分，與本案有連續犯關係，屬裁判上一罪，檢察官亦移送併辦，本
    院自應併予審究，附此明。
三、原審據以論罪科刑，固非無見。惟查：被告向臺灣大來國際信用卡公司以行使變
    造不動產所有權狀及其他資力文件，申請信用卡，連續在台北市餐廳、酒吧、俱
    樂部簽帳，所涉行使變造公文書及詐欺取財（或得利）部分犯行，係被告任職臺
    安醫院外科助理時所為，與本件行使偽造私文書及詐欺取財，犯意各別，行為態
    樣互殊，難認屬裁判上一罪，原審法院以與繫屬之自訴案件，有裁判上一罪之關
    係併予論罪科刑，尚有未洽。被告上訴意旨否認犯罪，雖無可取，但查原判決既
    有上開可議，自應予以撤銷改判。爰審酌被告犯罪動機、目的、手段、品行、智
    識程度、犯罪所生危害及犯罪後態度等一切情狀，量處如主文第二項所示之刑。
    八十四年九月六日汽車租賃契約書上偽造之馮育婷署押一枚，應依刑法第二百十
    九條規定宣告沒收。
四、移送併辦意旨略以：(一)被告於八十四年六月間，僱用己○在正鴻法律代書事務
    所擔任資訊室主任，以其支票拒絕往來為由，向己○借用支票作為事務所生意往
    來使用，詎被告嗣竟意圖為自己不法所有，持己○所交付之四十幾張支票，向地
    下錢莊調借五、六百萬元，致地下錢莊持票向己○追討借款，己○始知受騙（八
    十四年度他字第二０六七號、八十四年偵字第二三一七七號）。(二)被告意圖為
    自己不法之所有，於八十四年九月中旬，在台北市○○○路美麗華飯店，以借用
    二天即還為由，向己○借用ＭＷ─八０五五號自小客車，使己○信以為真，出借
    該車，詎被告於得手後即逃逸無蹤，迄今未還，己○始知受騙。（八十四年度他
    字第二０六七號、八十四年偵字第二三一七七號）。(三)被告意圖為自己不法之
    所有，於八十四年間，佯向崔繼先詐借款項三十八萬元（八十四年偵字第一八七
    二二號），屆期未還，因認被告此部分涉犯刑法第三百三十九條第一項之詐欺取
    財罪嫌云云。訊據被告矢口否認有上開犯行，辯稱：己○係正鴻法律代書事務所
    之副總經理，該事務所係由伊與己○共同負責，己○並以個人支票支應公司支出
    ，或對外調借。又本件係己○主動借車予伊，伊當時在躲避地下錢莊的人，因找
    不到己○，始無法還車，後來去大陸，已委託伊妻還車。再伊係向崔繼先借款三
    十八萬元，惟嗣已返還二十八萬八千元，並非蓄意詐欺等語。經查：(一)被告係
    中華醫院管理顧問公司暨正鴻法律代書事務所副總經理，該公司係由被告與己○
    共同負責等情，業據證人吳書奎證述屬實，且有載明己○為副總經理之名片在卷
    可稽，足認被告所辯己○以其個人支票支應公司支出，已非無可能。再者，己○
    於八十四年六月間借用四十幾張支票予被告後，仍於同年七月間與被告共同詐取
    庚○○之支票使用等情，已如前述，另於同年九月間借車予丙○○使用（詳如後
    述），是以被告確有如己○所述於同年六月間向其詐取支票向地下錢莊調現五﹑
    六百萬元，致地下錢莊向己○追索借款等情，嗣己○豈有會與被告合作共同詐騙
    庚○○，甚或再借車與被告之可能。
    況證人江本德證稱：己○有與丙○○拿己○之票向伊調現等語，足見己○指訴被
    告向其詐取支票持交地下錢莊調現乙節，即無可採。(二)己○固指訴被告詐欺，
    惟亦供稱：「我忘了是否主動借車給唐某，但記得他說沒車，我就說那先拿去用
    ，當時我有說過幾天還給我，過二天又見面，他說車還要用，後來找他要車聯絡
    不上，時間是八十四年九月底十月初，而他於十二月才將車還我」（見本院前審
    八十五年八月九日筆錄），且被告委託其妻還車予己○時曾書寫字條，內容載明
    ：
    「傅先生你好：車子停在木柵秀明路一段一二九巷口，請盡快去拿，你家電話也
    換了，故無法聯絡」等語，有卷附字條為憑（見八十五年二月二十八日己○答辯
    狀證二），足認被告所辯非不足採。(三)被告於向崔繼先借得款項三十八萬元之
    後，曾返還二十八萬八千元予崔繼先等情，業據崔繼先供明在卷，且崔繼先於提
    起本件告訴之前在台北市政府警察局文山第一分局製作警訊筆錄時，僅提及被告
    向其借錢，並未提及被告有假冒台安醫院醫師身分向其借錢情事，且其係於被告
    對其提出恐嚇等告訴後，始提起本件告訴等語，足認被告是否有施以詐術，而使
    人陷於錯誤，已非無足疑。參諸崔繼先於原審陳稱：伊借錢予丙○○與購買醫療
    器材無關，也與丙○○是否台安醫院醫師無關等語（見本院八十五年九月十三日
    筆錄），亦至為明灼。此外，復查無其他積極證據足認被告涉有上開詐欺犯行，
    自屬不能證明被告此部分犯罪，本院不得併予審理，附此敘明。
五、移送併辦意旨（臺灣台北地方法院檢察署八十四年度偵字第二四五五二號）略以
    ：被告於八十四年間，持變造不動產所有權狀及其他資力文件，向臺灣大來國際
    信用卡公司申請信用卡，連續在台北市餐廳、酒吧、俱樂部簽帳，因認被告係犯
    有行使變造公文書及詐欺取財（或得利）之罪嫌云云。經查：前開移送併辦所指
    被告於八十四年間，持變造不動產所有權狀及其他資力文件，向臺灣大來國際信
    用卡公司申請信用卡，連續在台北市餐廳、酒吧、俱樂部簽帳等犯行，係被告任
    職臺安醫院外科助理時所為，與本件行使偽造私文書及詐欺取財，犯意各別，行
    為態樣互殊，難認屬裁判上一罪，本院自不得併予審理，應退回檢察官另行偵辦
    。
六、自訴人經合法傳喚，無正當理由不到庭，爰不待其陳述而為判決。
據上論斷，應依刑事訴訟法第三百六十九條第一項前段、第三百六十四條、第三百三
十一條第一項、第二百九十九條第一項前段，刑法第二十八條、第五十六條、第二百
十六條、第二百十條、第三百三十九條第一項、第五十五條、第二百十九條，罰金罰
鍰提高標準條例第一條前段，判決如主文。
中      華      民      國     九十     年      八      月      八      日
                              台灣高等法院刑事第六庭
                                  審判長法  官  陳  春  秋
                                        法  官  徐  培  元
                                        法  官  高  明  哲
右正本證明與原本無異。
如不服本判決應於收受送達後十日內向本院提出上訴書狀，其未敘述上訴之理由者並
得於提起上訴後十日內向本院補提理由書（均須按他造當事人之人數附繕本）。
                                        書記官  李  垂  福
中      華      民      國     九十     年      八      月      九      日
附錄本案論罪科刑法條全文：
刑法第三百三十九條
意圖為自己或第三人不法之所有，以詐術使人將本人或第三人之物交付者，處五年以
下有期徒刑、拘役或科或併科一千元以下罰金。
以前項方法得財產上不法之利益或使第三人得之者亦同。
前二項之未遂犯罰之。
刑法第二百十六條
行使第二百十條至第二百十五條之文書者，依偽造、變造文書或登載不實事項或使登
載不實事項之規定處斷。
刑法第二百十條
偽造、變造私文書，足以生損害於公眾或他人者，處五年以下有期徒刑。


司法院資訊處製作；財團法人民間司法改革基金會備份。
